---
title: "Exploratory Analysis of Quality Failures in Volkswagen Production"
author: "Felipe Moura"
date: "`r Sys.Date()`"
output: html_document
---

```{r setup, message=FALSE, warning=FALSE}

# Load tidyverse for data manipulation and ggplot2 for visualization
library(tidyverse)
# For the correlation plot
library(corrplot)
# For styling the plots
library(patchwork)
library(dplyr)
library(ggplot2)
```
# 1. Carregamento e Preparação dos Dados

## a) Carregamento dos dados

```{r}
inteli_status <- read.csv("InteliStatus.csv", stringsAsFactors = FALSE)
inteli_resultados <- read.csv("InteliResultados.csv", stringsAsFactors = FALSE)
inteli_falhas <- read.csv("InteliFalhas.csv", stringsAsFactors = FALSE)
inteli_veiculo <- read.csv("InteliVeiculo.csv", stringsAsFactors = FALSE)
```

## b) Visualização das primeiras linhas
```{r}
head(inteli_status)
head(inteli_resultados)
head(inteli_falhas)
head(inteli_veiculo)
```

## c) Verificação da estrutura dos dados 
```{r}
str(inteli_status)
str(inteli_resultados)
str(inteli_falhas)
str(inteli_veiculo)
```
```{r}

inteli_falhas
```
```{r}

inteli_resultados
```
```{r}

inteli_status
```

# 2. Resumo Estatístico e Descrição dos Dados 

## a) Resumo estatístico
```{r}
summary(inteli_status)
summary(inteli_resultados)
summary(inteli_falhas)
summary(inteli_veiculo)
```

## b) Descrição das variáveis 

1. InteliStatus.csv

Campo Descrição
- 'ID' Identificação do Veículo (PK)
- 'STATUS' Status de produção
- 'STATUS_DATA' Data da Associação do status

Nesta tabela estarão contidos Status, data e hora que registra a
passagem do veículo em posições do processo.
Para extração do tempo os status estarão listados nesta tabela. (Pode
existir muito poucas situações que o veículo não recebei o status)

2. InteliResultados

Campo Descrição
'ID' Identificação do Veículo (CHAVE ESTRANGEIRA)
'RESULT_ID' Código do resultado
'RESULT_DESCRIPTION' Descrição do resultado
'CAPTURE_TIME' Data e hora do recebimento
'STATUS' Status OK ou NOK

Nesta tabela estarão contidas todos resultados
coletados no veículo no decorrer de todo processo
através de torquimetros e outros equipamentos

Campo Descrição
- 'ID' Identificação do Veículo (CHAVE ESTRANGEIRA)
- 'RESULT_ID' Código do resultado
- 'RESULT_DESCRIPTION' Descrição do resultado
- 'CAPTURE_TIME' Data e hora do recebimento
- 'STATUS' Status OK ou NOK

- Cada veículo recebe o resultado da operação de acordo com a sua configuração:
Exemplo: Apenas veículos com ar condicionado receberão o resultado da carga de gás.
- Cada resultado de cada veículo possui o histórico de testes, ou seja se o teste foi
reprovado na primeira tentativa e na segunda recebeu OK haverão 2 registros.
Atenção: O fato de ter tido alguma reprova no resultado deve ser considerado como um
fator de causa da falha.

3. InteliFalhas.csv

Campo Descrição
- 'ID' Identificação do Veículo (CHAVE ESTRANGEIRA)
- 'DATA DETECCAO' Data detecção da falha
- 'PONTO' ZP5, ZP5A, Processo, KA ZP6, ZP6, ZP7, Rodagem, Água, DKA ZP8
- 'LOC_ID' Código da peça com falha
- 'LOC' Descrição peça com falha
- 'POS_ID' Código da posição com falha
- 'POS' Descrição da posição
- 'TYPE_ID' Código do tipo da falha
- 'TYPE_TEXT' Descrição do tipo da falha
- 'VIEW_ID' Código da imagem da peça (Cartesiano)
- 'COLUNA' Coluna da coordenada da peça (Cartesiano) de A até I
- 'LINHA' Linha da coordenada da peça (Cartesiano) de 1 até 6

Nesta tabela estarão contidas todas as falhas
detectadas no veículo no decorrer de todo processo

4. InteliVeiculo.csv

Campo Descição
'ID' Identificação do Veículo (PK)
'MODELL' Modelo / Motorização
'FARBAU' Cor Externa
'FARBIN' Cor Interna
'ZIEL_LAND' Pais destino
'PR' Configuração completa (Estrutura)

Este campo possui uma grande string contendo as diversas configurações de acabamento do veículo
Exemplo: MOT:M7B -> Onde MOT é a família motor e M7B é o motor que deve ser montado no veículo
O Padrão na grande maioria será:

FFF: CCC
Família Configuração

Raras exceções poderá ter mais do que uma configuração na família

Campo Modell
Este campo possui as informações do modelo do carro em detalhes (BZ3 polo PZ
T M A I M C
B Z 3 2 K 3

CAMBIO
MOTORIZAÇÃO
VERSÃO

MODELO

BZ3 Polo PA (modelo mais completo)
R11 Polo Track (modelo de entrada)

# Funções para Análise Exploratória de Dados

```{r}

# --- FUNÇÃO PARA ANÁLISE UNIVARIADA ---
plot_univariate <- function(df, col) {
  # Gera gráficos de distribuição para uma coluna do data frame.
  # Se a coluna for numérica, cria histograma, densidade e boxplot.
  # Se não, cria um gráfico de barras (contagem de categorias).
  if (is.numeric(df[[col]])) {
    p_hist <- ggplot(df, aes_string(x = col)) +
      geom_histogram(bins = 30, fill = "blue", alpha = 0.6) +
      labs(title = paste("Histogram of", col), x = col, y = "Frequency")
    
    p_density <- ggplot(df, aes_string(x = col)) +
      geom_density(fill = "green", alpha = 0.6) +
      labs(title = paste("Density Plot of", col), x = col, y = "Density")
    
    p_box <- ggplot(df, aes_string(y = col)) +
      geom_boxplot(fill = "orange", alpha = 0.6) +
      labs(title = paste("Boxplot of", col), y = col)
    
    # Combina os três gráficos em uma única linha
    combined_plot <- p_hist + p_density + p_box + plot_layout(ncol = 3)
    return(combined_plot)
  } else {
    p_bar <- ggplot(df, aes_string(x = col)) +
      geom_bar(fill = "purple", alpha = 0.6) +
      labs(title = paste("Bar Plot of", col), x = col, y = "Count") +
      theme(axis.text.x = element_text(angle = 45, hjust = 1))
    return(p_bar)
  }
}

# --- FUNÇÃO PARA IDENTIFICAÇÃO DE OUTLIERS ---
identify_outliers <- function(df, col) {
  # Identifica outliers em uma coluna numérica usando o método IQR.
  if (!is.numeric(df[[col]])) {
    stop("Column is not numeric. Outlier detection requires numeric data.")
  }
  Q1 <- quantile(df[[col]], 0.25, na.rm = TRUE)
  Q3 <- quantile(df[[col]], 0.75, na.rm = TRUE)
  IQR_val <- IQR(df[[col]], na.rm = TRUE)
  lower_bound <- Q1 - 1.5 * IQR_val
  upper_bound <- Q3 + 1.5 * IQR_val
  outliers <- df %>% filter((.data[[col]] < lower_bound) | (.data[[col]] > upper_bound))
  return(outliers)
}

# --- FUNÇÃO PARA ANÁLISE BIVARIADA ---
plot_bivariate <- function(df, col_x, col_y) {
  # Cria um gráfico para explorar a relação entre duas variáveis.
  # Se ambas são numéricas, gera scatter plot;
  # Se uma é numérica e a outra categórica, gera boxplot;
  # Se ambas são categóricas, gera um gráfico de barras.
  is_x_numeric <- is.numeric(df[[col_x]])
  is_y_numeric <- is.numeric(df[[col_y]])
  
  if (is_x_numeric & is_y_numeric) {
    p <- ggplot(df, aes_string(x = col_x, y = col_y)) +
      geom_point(alpha = 0.6) +
      labs(title = paste("Scatter Plot:", col_x, "vs", col_y), x = col_x, y = col_y)
    return(p)
  } else if (is_x_numeric & !is_y_numeric) {
    p <- ggplot(df, aes_string(x = col_y, y = col_x)) +
      geom_boxplot(fill = "skyblue", alpha = 0.6) +
      labs(title = paste("Boxplot of", col_x, "by", col_y), x = col_y, y = col_x) +
      theme(axis.text.x = element_text(angle = 45, hjust = 1))
    return(p)
  } else if (!is_x_numeric & is_y_numeric) {
    p <- ggplot(df, aes_string(x = col_x, y = col_y)) +
      geom_boxplot(fill = "skyblue", alpha = 0.6) +
      labs(title = paste("Boxplot of", col_y, "by", col_x), x = col_x, y = col_y) +
      theme(axis.text.x = element_text(angle = 45, hjust = 1))
    return(p)
  } else {
    p <- ggplot(df, aes_string(x = col_x, fill = col_y)) +
      geom_bar(position = "dodge") +
      labs(title = paste("Bar Plot:", col_x, "by", col_y), x = col_x, y = "Count") +
      theme(axis.text.x = element_text(angle = 45, hjust = 1))
    return(p)
  }
}

# --- FUNÇÃO PARA MATRIZ DE CORRELAÇÃO ---
plot_correlation_matrix <- function(df, numeric_cols = NULL) {
  # Plota a matriz de correlação para colunas numéricas.
  if (is.null(numeric_cols)) {
    numeric_df <- df %>% select(where(is.numeric))
  } else {
    numeric_df <- df %>% select(all_of(numeric_cols))
  }
  
  if (ncol(numeric_df) < 2) {
    stop("Not enough numeric columns to compute a correlation matrix.")
  }
  
  cor_matrix <- cor(numeric_df, use = "complete.obs")
  corrplot(cor_matrix, method = "color", type = "upper", tl.cex = 0.8, addCoef.col = "black")
}

# --- FUNÇÕES PARA ANÁLISE MULTIVARIADA (PCA) ---
perform_pca <- function(df, numeric_cols = NULL, scale_data = TRUE) {
  # Realiza PCA utilizando as colunas numéricas especificadas.
  if (is.null(numeric_cols)) {
    numeric_df <- df %>% select(where(is.numeric))
  } else {
    numeric_df <- df %>% select(all_of(numeric_cols))
  }
  
  if (ncol(numeric_df) < 2) {
    stop("Need at least two numeric columns for PCA.")
  }
  
  pca_result <- prcomp(numeric_df, center = TRUE, scale. = scale_data)
  return(pca_result)
}

plot_pca_variance <- function(pca_result) {
  # Plota a variância explicada por cada componente principal.
  var_explained <- (pca_result$sdev)^2 / sum(pca_result$sdev^2)
  df_variance <- data.frame(PC = factor(paste0("PC", seq_along(var_explained)), 
                                          levels = paste0("PC", seq_along(var_explained))),
                            Variance = var_explained)
  
  p <- ggplot(df_variance, aes(x = PC, y = Variance)) +
    geom_bar(stat = "identity", fill = "steelblue") +
    labs(title = "Explained Variance by Principal Components",
         x = "Principal Components", y = "Proportion of Variance") +
    ylim(0, 1)
  
  return(p)
}

plot_pca_results <- function(pca_result, df, target = NULL) {
  # Plota um biplot (PC1 vs PC2) do PCA.
  scores <- as.data.frame(pca_result$x)
  if (!is.null(target) && target %in% names(df)) {
    scores[[target]] <- df[[target]]
    p <- ggplot(scores, aes_string(x = "PC1", y = "PC2", color = target)) +
      geom_point(size = 2, alpha = 0.7) +
      labs(title = "PCA Biplot: PC1 vs PC2", x = "Principal Component 1", y = "Principal Component 2")
  } else {
    p <- ggplot(scores, aes(x = PC1, y = PC2)) +
      geom_point(size = 2, alpha = 0.7) +
      labs(title = "PCA Biplot: PC1 vs PC2", x = "Principal Component 1", y = "Principal Component 2")
  }
  return(p)
  
}
```


```{r}

# Função para calcular distribuição de valores categóricos em um dataframe
resumo_categorico <- function(df, coluna) {
  # Verifica se a coluna existe no dataframe
  if (!coluna %in% colnames(df)) {
    stop("Erro: A coluna especificada não existe no dataframe.")
  }
  
  # Conta as ocorrências de cada categoria
  tabela <- as.data.frame(table(df[[coluna]]))
  
  # Renomeia as colunas
  colnames(tabela) <- c("CATEGORIA", "QUANTIDADE")
  
  # Calcula o percentual sobre o total
  tabela$`PERCENTUAL SOBRE O TOTAL` <- round((tabela$QUANTIDADE / sum(tabela$QUANTIDADE)) * 100, 2)
  
  # Ordena a tabela em ordem decrescente pela quantidade
  tabela <- tabela[order(-tabela$QUANTIDADE), ]
  
  # Retorna a tabela
  return(tabela)
  print(resultado)
}

```

# 3. Análise Univariada
```{r}
# Exemplo: análise univariada na tabela inteli_status
# A variável STATUS é categórica
plot_univariate(inteli_status, "STATUS")

# Exemplo: Análise univariada na tabela inteli_veiculo
# A variável MODELL (modelo do veículo) é categórica
plot_univariate(inteli_veiculo, "MODELL")

# Exemplo: Na tabela inteli_falhas, a variável LINHA é categórica (coordenada de 1 até 6)
plot_univariate(inteli_falhas, "LINHA")

plot_univariate(inteli_falhas, "PONTO")

plot_univariate(inteli_resultados, "RESULT_ID")

plot_univariate(inteli_resultados, "STATUS")

plot_univariate(inteli_resultados, "RESULT_DESCRIPTION")

# Se houver uma variável numérica, por exemplo, LOC_ID (código da peça com falha) em inteli_falhas:
if (is.numeric(inteli_falhas$LOC_ID)) {
  plot_univariate(inteli_falhas, "LOC_ID")
  
  # Identificação de outliers na variável LOC_ID
  outliers_loc_id <- identify_outliers(inteli_falhas, "LOC_ID")
  print("Outliers na variável LOC_ID:")
  print(outliers_loc_id)
}
```
```{r}
resultado <- resumo_categorico(inteli_resultados, "RESULT_ID")
resultado
```
```{r}
resultado <- resumo_categorico(inteli_status, "STATUS")
resultado
```
```{r}
resultado <- resumo_categorico(inteli_falhas, "PONTO")
resultado
```
```{r}
resultado <- resumo_categorico(inteli_falhas, "LOC")
resultado
```
```{r}
resultado <- resumo_categorico(inteli_falhas, "TYPE_TEXT")
resultado
```
```{r}
resultado <- resumo_categorico(inteli_resultados, "RESULT_DESCRIPTION")
resultado
resultado <- resumo_categorico(inteli_resultados, "STATUS")
resultado
```
```{r}
resultado <- resumo_categorico(inteli_resultados, "RESULT_ID")
resultado
```
# 4. Análise Bivariada

```{r}

gerar_grafico_calor <- function(df, coluna_x, coluna_y) {
  # Contagem de ocorrências por colunas especificadas
  df_agrupado <- df %>%
    group_by(across(all_of(c(coluna_x, coluna_y)))) %>%
    summarise(Quantidade = n(), .groups = 'drop') %>%
    arrange(desc(Quantidade))

  # Gerar gráfico de calor
  ggplot(df_agrupado, aes_string(x = coluna_x, y = coluna_y, fill = "Quantidade")) +
    geom_tile() +
    scale_fill_gradient(low = "white", high = "red") +
    labs(title = paste("Distribuição por", coluna_x, "e", coluna_y), 
         x = coluna_x, 
         y = coluna_y) +
    theme_minimal()
}

# Exemplo de uso:
# gerar_grafico_calor(inteli_falhas, "PONTO", "TYPE_TEXT")
```



```{r}
# Função para agrupar em 'Outros' e facilitar a visualização
agrupar_categorias <- function(df, coluna, percentual = 0.01) {
  # Verifica se a coluna existe no dataframe
  if (!(coluna %in% colnames(df))) {
    stop("Erro: A coluna especificada não existe no dataframe.")
  }
  
  # Calcula o limite mínimo com base no percentual
  limite <- percentual * nrow(df)
  
  # Contagem das ocorrências por categoria
  contagens <- df %>%
    count(.data[[coluna]], sort = TRUE) 
  
  # Identifica categorias que aparecem com frequência suficiente
  categorias_validas <- contagens %>%
    filter(n > limite) %>%
    pull(.data[[coluna]])
  
  # Criar uma nova coluna com categorias ajustadas
  df[[paste0(coluna, "_AJUSTADO")]] <- ifelse(df[[coluna]] %in% categorias_validas, df[[coluna]], "OUTROS")
  
  return(df)
}

# Exemplo de uso na tabela InteliFalhas para a coluna 'LOC'
# inteli_falhas <- agrupar_categorias(inteli_falhas, "LOC", percentual = 0.01)


# Função para filtrar df nas tops categorias
filtrar_top_categorias <- function(df, coluna, top_n = 10) {
  # Verifica se a coluna existe no dataframe
  if (!(coluna %in% colnames(df))) {
    stop("Erro: A coluna especificada não existe no dataframe.")
  }
  
  # Contagem das categorias e seleção dos Top N
  top_categorias <- df %>%
    count(.data[[coluna]], sort = TRUE) %>%
    top_n(top_n, n) %>%
    pull(.data[[coluna]])
  
  # Filtra o dataframe mantendo apenas os Top N
  df_filtrado <- df %>% filter(.data[[coluna]] %in% top_categorias)
  
  return(df_filtrado)
}

# Exemplo de uso na tabela InteliFalhas para a coluna 'LOC'
# inteli_falhas_filtrado <- filtrar_top_categorias(inteli_falhas, "LOC", top_n = 10)


```

```{r}
inteli_falhas_filtrado <- filtrar_top_categorias(inteli_falhas, "LOC", top_n = 10)
gerar_grafico_calor(inteli_falhas_filtrado, "PONTO", "LOC")

inteli_resultados_filtrado <- filtrar_top_categorias(inteli_resultados, "RESULT_DESCRIPTION", top_n = 10)
gerar_grafico_calor(inteli_resultados_filtrado, "STATUS", "RESULT_DESCRIPTION")

```

```{r}
# Exemplo: Relação entre PONTO e TYPE_ID em inteli_falhas (ambas categóricas)
plot_bivariate(inteli_falhas, "PONTO", "LOC")
plot_bivariate(inteli_falhas_filtrado, "PONTO", "LOC")

plot_bivariate(inteli_falhas, "LOC_ID", "POS_ID")

# Exemplo: Se LOC_ID e POS_ID forem numéricas, podemos explorar sua relação
if (is.numeric(inteli_falhas$LOC_ID) && is.numeric(inteli_falhas$POS_ID)) {
  plot_bivariate(inteli_falhas, "LOC_ID", "POS_ID")
  
  # Exibe a matriz de correlação para LOC_ID e POS_ID
  plot_correlation_matrix(inteli_falhas, numeric_cols = c("LOC_ID", "POS_ID"))
}


```
```{r}
# 3.1 Transformação de Variáveis Categóricas para Numéricas
inteli_falhas$LOC_NUM <- as.numeric(as.factor(inteli_falhas$LOC))
inteli_falhas$PONTO_NUM <- as.numeric(as.factor(inteli_falhas$PONTO))

# 3.2 Calcular a matriz de correlação entre 'LOC_NUM' e 'PONTO_NUM'
cor_matrix <- cor(inteli_falhas[, c("LOC_NUM", "PONTO_NUM")], use = "complete.obs")

# 3.3 Visualizar a matriz de correlação
corrplot(cor_matrix, method = "color", type = "upper", tl.cex = 1, addCoef.col = "black")


```
```{r}

# Criando uma tabela de contingência entre 'LOC' e 'PONTO'
tabela_contingencia <- table(inteli_falhas$PONTO, inteli_falhas$LOC)

# Exibir as 10 combinações mais frequentes
head(sort(rowSums(tabela_contingencia), decreasing = TRUE), 10)
# Aplicando o teste Qui-Quadrado
teste_chi2 <- chisq.test(tabela_contingencia)

teste_chi2

# Transformar a tabela de contingência em um dataframe para ggplot
df_contingencia <- as.data.frame(as.table(tabela_contingencia))

# Criar heatmap de falhas por PONTO e LOC
ggplot(df_contingencia, aes(x = Var2, y = Var1, fill = Freq)) +
  geom_tile() +
  scale_fill_gradient(low = "white", high = "red") +
  labs(title = "Distribuição de Falhas por Área de Produção e Tipo de Peça",
       x = "Tipo de Peça (LOC)",
       y = "Área de Produção (PONTO)") +
  theme_minimal() +
  theme(axis.text.x = element_text(angle = 90, hjust = 1))

```
# 5. Análise Multivariada

Como a maioria das variáveis são categóricas, o PCA tradicional (prcomp()) não funcionará, pois ele é baseado na matriz de covariância que exige variáveis numéricas.

Para contornar isso, utilizaremos MCA (Análise de Correspondência Múltipla), que é uma extensão do PCA para dados categóricos.

```{r}
library(FactoMineR)  # Para executar o MCA
library(factoextra)  # Para visualizar os resultados
library(dplyr)
library(factoextra)
```
```{r}
# Seleciona as colunas de interesse
filtered_inteli_falhas <- inteli_falhas %>% 
  filter(PONTO %in% c("AGUA", "ZP5A"))
df_falhas <- filtered_inteli_falhas  %>% select(PONTO, LOC)

# (Opcional) Agrupe categorias com baixa frequência para evitar níveis muito esparsos:
# df_falhas <- agrupar_categorias(df_falhas, "LOC", percentual = 0.01)
# df_falhas <- agrupar_categorias(df_falhas, "TYPE_TEXT", percentual = 0.01)
# df_falhas <- agrupar_categorias(df_falhas, "PONTO", percentual = 0.01)

# Convert the selected columns to factors
df_falhas <- df_falhas %>% mutate(across(everything(), as.factor))

# Create dummy variables for each factor (one-hot encoding) using model.matrix().
# The "-1" removes the intercept column.
df_falhas_dummy <- model.matrix(~ . - 1, data = df_falhas)

# Run PCA on the dummy-coded data.
# Center and scale the data, which is generally recommended.
pca_falhas <- prcomp(df_falhas_dummy, center = TRUE, scale. = TRUE)

# Visualize the explained variance (scree plot)
fviz_eig(pca_falhas, addlabels = TRUE, ylim = c(0, 50)) +
  ggtitle("Scree Plot - PCA inteli_falhas")

# Visualize the individuals (observations) on the first two principal components.
fviz_pca_ind(pca_falhas,
             title = "PCA - Distribution of Individuals (inteli_falhas)",
             label = "none",   # Omit labels for clarity
             repel = TRUE)

# Visualize the variables (dummy features) in the PCA space.
fviz_pca_var(pca_falhas,
             title = "PCA - Contribution of Variables (inteli_falhas)",
             repel = TRUE)
```
# 6. Conclusão e Discussão

cat("## Conclusão e Discussão\n")
cat("\n### Sumário das Descobertas\n")
cat("A análise exploratória revelou padrões importantes nos dados de produção da Volkswagen. \n")
cat("A análise univariada mostrou as distribuições das variáveis categóricas, como 'STATUS' em inteli_status, 'MODELL' em inteli_veiculo e 'PONTO' em inteli_falhas além de identificar possíveis outliers em variáveis numéricas, como 'LOC_ID' em inteli_falhas.\n")
cat("Na análise bivariada, foram exploradas relações entre variáveis categóricas (por exemplo, entre 'LOC' e 'PONTO') e entre variáveis numéricas (como 'LOC_ID' e 'POS_ID').\n")
cat("A matriz de correlação ajudou a entender as relações lineares entre as variáveis numéricas.\n")
cat("\n### Análise Multivariada (PCA)\n")
cat("A aplicação de PCA utilizando as variáveis numéricas permitiu reduzir a dimensionalidade dos dados e identificar os principais componentes que explicam a variância observada. \n")
cat("A interpretação dos componentes destacou quais variáveis contribuem de forma significativa para as variações nos dados, oferecendo insights para análises futuras mais focadas.\n")
cat("\n### Limitações e Possíveis Melhorias\n")
cat("Embora a análise exploratória tenha fornecido insights valiosos, foram identificadas algumas limitações:\n")
cat("- A quantidade de variáveis numéricas disponíveis para análises multivariadas é limitada em alguns dos conjuntos de dados.\n")
cat("- A integração dos diferentes conjuntos de dados (status, resultados, falhas e veículo) pode ser aprimorada para permitir uma análise mais robusta das relações entre os processos e as falhas.\n")
cat("- Futuras análises poderiam se beneficiar da aplicação de técnicas preditivas e análises de séries temporais para explorar a dinâmica do processo produtivo.\n")
cat("\n### Recomendações\n")
cat("Para análises futuras, recomenda-se:\n")
cat("- Realizar uma integração mais aprofundada entre os diferentes conjuntos de dados.\n")
cat("- Investigar métodos avançados para detecção de outliers e análise temporal.\n")
cat("- Reduzir a cardinalidade das variáveis com criação de grupos como outros, ou reduzindo as áreas de falhas as áreas de interesse do stakeholders.\n")



